臺灣臺南地方法院刑事判決
111年度訴字第925號
公  訴  人  臺灣臺南地方檢察署檢察官
被      告  吳綉寅


上列被告因傷害案件，經檢察官提起公訴（111年度調偵字第124
2號），本院判決如下：
    主  文
甲○○犯傷害罪，處拘役參拾日，如易科罰金，以新臺幣壹仟元折
算壹日。
    事  實
一、甲○○於民國110年1月30日上午11時30分許，在臺南市○○區○○
    里000號「奇美醫療財團法人佳里奇美醫院」急診室內，因
    故與丙○○發生爭執，竟基於傷害之犯意，徒手毆打丙○○，致
    丙○○受有頭部外傷合併左頰挫傷、左耳挫傷及頭暈之傷害。
二、案經丙○○訴由臺南市政府警察局佳里分局報告臺灣臺南地方
    檢察署檢察官偵查起訴。
    理  由
一、關於證據能力之認定：
  ㈠本案所引用具傳聞證據性質之供述證據，因檢察官及被告甲○
    ○於準備程序時，均同意有證據能力（見本院卷第33頁），
    本院審酌前開證據之作成或取得之狀況，並無非法或不當取
    證之情事，且亦無顯不可信之情況，依刑事訴訟法第159條
    之5規定，均具有證據能力。
  ㈡其餘所引用卷內非供述證據性質之證據資料，均無違反法定
    程序取得之情形，依刑事訴訟法第158條之4規定反面解釋，
    亦應有證據能力，合先敘明。
二、認定犯罪事實之證據及理由：
  ㈠訊據被告固坦承於前揭時、地，因故與告訴人丙○○發生爭執
    ，惟矢口否認有何傷害犯行，辯稱：告訴人以其配偶手機傳
    送「妳剋死妳先生，現在連我先生被妳剋的只剩半條命」之
    訊息給我，我才會到「奇美醫療財團法人佳里奇美醫院」（
    下稱奇美醫院）急診室要告訴人道歉，我絕對沒有出手打告
    訴人云云。 
  ㈡經查：
　⒈告訴人於110年1月30日上午11時前之某時許，以其配偶手機
    傳送「妳剋死妳先生，現在連我先生被妳剋的只剩半條命」
    之訊息予被告，被告始前往奇美醫院急診室與告訴人理論，
    嗣雙方發生衝突，警衛見狀請被告離開；告訴人於同日中午
    12時32分許至奇美醫院急診，經診斷其頭部外傷合併左頰挫
    傷、左耳挫傷及頭暈等情，業據被告供承在卷，核與證人即
    告訴人於警詢、偵查、本院審理中之證述相符（見警卷第9
    頁至第11頁，偵卷第47頁至第50頁，本院卷第55頁至第61頁
    ），並有指認犯罪嫌疑人紀錄表、奇美醫院診斷證明書在卷
    可稽（見警卷第15頁至第17頁、第23頁），此部分之事實即
    堪認定。
　⒉證人即告訴人就案發經過於警詢、偵查及本院審理時證稱：
    被告是我先生的外遇對象，110年1月29日因我先生身體不適
    ，我們前往奇美醫院急診室就診，過程中，被告一直打電話
    騷擾我先生，說他裝病不陪她，當天晚上我察看先生的手機
    ，發現先生與被告互傳訊息，內容對我傷害很大，我心裡很
    不平衡，翌（30）日上午7時許，我以先生手機傳送「妳剋
    死妳先生，現在連我先生被妳剋的只剩半條命」之訊息給被
    告，希望她放手，不要再騷擾我先生、跟我先生交往，讓我
    先生好好治療，後來上午11時許，被告突然衝進急診室，我
    們是面對面站著，被告打我三巴掌，第一次打到左臉頰、第
    二次我有閃躲，就從後頭部、頸部打到前胸部，第三次是我
    先生從病床爬起來擋住她，被告打我時指甲有抓傷我的臉頰
    、左耳後側，之後我就一直耳朵痛、耳鳴、頭暈，至於我的
    頸、胸部沒有成傷，是因為被告打巴掌是先揮到我的頭部，
    力量較小後才順勢揮到頸、胸部等語（見警卷第9頁至第11
    頁，偵卷第47頁至第50頁，本院卷第55頁至第61頁），就其
    以配偶手機傳送上開訊息予被告而有嫌隙，被告在前述時、
    地掌摑其頭、臉部，致其受有頭部外傷合併左頰挫傷、左耳
    挫傷及頭暈之傷害乙節，自始即指證不移，且前後並無矛盾
    之處，是告訴人之指述，並非虛妄。
　⒊又告訴人確有於案發當日至奇美醫院就診，經診斷其受有頭
    部外傷合併左頰挫傷、左耳挫傷及頭暈之傷勢，有奇美醫院
    診斷證明書存卷可佐（見警卷第23頁），且觀諸告訴人受傷
    部位及傷勢，均與其指述遭被告以掌摑其頭、臉部之方式施
    加暴行所可能受傷之身體位置及傷害結果相當，而案發時間
    與告訴人就診時間緊密連貫，告訴人復於同日晚間6時21分
    許，前往臺南市政府警察局佳里分局佳里派出所對被告提起
    傷害告訴，有告訴人之警詢筆錄在卷可考（見警卷第9頁至
    第11頁），則告訴人既係在前述時、地與被告發生爭執後，
    受有上揭傷害而至奇美醫院就診，顯見上揭傷害應係與被告
    爭執時所造成，被告辯稱無何傷害之犯行云云，自不可採。
　⒋況被告自承收受上開訊息，始前往奇美醫院急診室與告訴人
    理論，要告訴人道歉，不要在其傷口上灑鹽，嗣雙方發生衝
    突，經警衛以「這裡是醫院不要在這裡吵到其他人」為由，
    請其離開等語（見本院卷第33頁），以被告與告訴人於案發
    時，因上開訊息發生爭執，被告當時情緒應處在氣憤、激動
    之狀態，被告確有不滿告訴人而有毆打告訴人之動機無訛，
    被告因而出手傷害告訴人，亦與常情無違。再細繹被告於本
    院審理時，曾表示願意與告訴人調解並賠償數仟元，有本院
    公務電話紀錄可證（見本院卷第13頁），衡諸常情，被告既
    與告訴人配偶交往，與告訴人間已生齟齬，倘其確未毆打告
    訴人，告訴人所受傷害不得歸咎於己，豈有願意賠償告訴人
    數仟元之理？益徵告訴人於前述時、地有遭被告傷害，始受
    有上揭傷勢。
　㈢綜上所述，本案事證明確，被告之犯行洵堪認定，應予依法
    論科。
三、論罪科刑：
  ㈠核被告所為，係犯刑法第277條第1項之傷害罪。
  ㈡爰審酌被告為成年人，僅因不滿告訴人以其配偶手機傳送上
    開訊息予己，無法控制自身情緒，不思理性解決問題，即恣
    意出手傷害告訴人，破壞社會治安及善良秩序，更致告訴人
    受有上揭傷害，殊為不該；另考量被告犯後否認犯行，未見
    悔意；兼衡其自陳學歷為國中畢業、喪偶，育有2名成年子
    女、現在家車衣服營生、與子女同住、家庭經濟狀況為勉持
    （見警卷第3頁被告警詢筆錄「受詢問人欄」之記載，本院
    卷第66頁）等一切情狀，量處如主文所示之刑，並諭知易科
    罰金之折算標準，以示懲儆。
據上論斷，應依刑事訴訟法第299條第1項前段，判決如主文。 
本案經檢察官白覲毓提起公訴，檢察官乙○○到庭執行職務。
中　　華　　民　　國　　111 　年　　10　　月　　19　　日
　　　　　　　刑事第十庭  審判長  法　官  陳金虎
                                  法  官  陳鈺雯
                                  法  官  王鍾湄
以上正本證明與原本無異。
如不服本判決應於收受本判決後20日內向本院提出上訴書狀，並
應敘述具體理由。其未敘述上訴理由者，應於上訴期間屆滿後20
日內向本院補提理由書狀（均須按他造當事人之人數附繕本）「
切勿逕送上級法院」。
                                  書記官  蘇冠杰
中　　華　　民　　國　　111 　年　　10　　月　　19　　日
附錄本案論罪科刑法條：
刑法第277條
傷害人之身體或健康者，處5年以下有期徒刑、拘役或500,000元
以下罰金。
犯前項之罪，因而致人於死者，處無期徒刑或7年以上有期徒刑
；致重傷者，處3年以上10年以下有期徒刑。